Inventaris van het archief van de Nederlandse diplomatieke vertegenwoordiging in Polen, (1946) 1975-2013, (1946) 1975-2013
Nationaal Archief, Den Haag
- Ambassade Warschau (Polen), A
  - Politieke Zaken (PZ), A.6
    - Militaire aangelegenheden, A.6.11
      - Het informeren van het ministerie over de afwijzing van het verzoek van J.A. van Gimst om vrijstelling van militaire dienst en maatregelen tegen Poolse deserteurs, 1977 - 1984; 794; omslag
      - Ontwikkelingen in Afghanistan naar aanleiding van het ingrijpen door Sowjet-Unie aldaar, 1978 - 1980; 795; omslag
      - Militaire dienstplicht in Polen, 1987 - 1998; 796; omslag
      - Repatriëring van Sowjettroepen uit Polen, 1989 - 1992; 797; omslag
      - Poolse defensiedoctrine en veiligheidsbeleid, 1990 - 1992; 798; omslag
      - Poolse aankoop en export van defensiematerieel, 1992 - 1996; 799; omslag
      - Militaire bezoeken van Nederlandse defensievertegenwoordigers aan Polen, 1996 - 1997; 800; omslag
    - Ontwapening, A.6.12
      - Correspondentie met het ministerie over ontwapening, 1975 - 2011; 801-808; 8 omslagen
        - De Poolse visie op the Mutual and Balanced Force Reductions (MBFR) 1975 - 1984, 801; omslag
        - Diverse aspecten van ontwapening 1975 - 1984, 802; omslag
        - Het Nederlands standpunt ten aanzien van de invoering van de neutronenbom 1978 - 1984, 803; omslag
        - Het rakettenvraagstuk en de bewapeningswedloop 1978 - 1984, 804; omslag
        - Modernisering van de Theater Nuclear Forces (TNF) 1979 - 1980, 805; omslag
        - De implementatie van de Slotakte van Helsinki van de Conferentie over Veiligheid en Samenwerking in Europa (CVSE) 1979 - 1984, 806; omslag
        - Reductie - inspectie in het kader van het Conventionele Strijdkrachten in Europa (CSE)-Verdrag 1995, 807; omslag
        - Verdrag van Ottawa met betrekking tot het verbod op het gebruik, bezit en de productie van en handel in anti-personeel mijnen (AP-mijnen) en landmijnen 1999 - 2011, 808; omslag
      - Internationale bijeenkomsten in het kader van ontwapening, 1975 - 2011; 809-813; 5 omslagen
        - Bijeenkomsten van de Conferentie over Veiligheid en Samenwerking in Europa (CVSE) 1975 - 1983, 809; omslag
        - Nederlands - Noorse Conferentie over kleine wapens 1999 - 2003, 810; omslag
        - Bijeenkomsten van het Missile Technology Control Regime (MTCR) 2001 - 2002, 811; omslag
        - Speciale Conferentie van Verdragspartijen van de Organisation of the Prohibition of Chemical Weapons 2002, 812; omslag
        - Overleg in het kader van non-proliferatieverdrag (NPV-toetsingsconferenties) 2005 - 2011, 813; omslag
    - Organisaties, A.6.13
      - Europese Economische Gemeenschap (EEG), A.6.13.1
        - Het rapporteren over aangelegenheden inzake de Europese Economische Gemeenschap (EEG), 1975 - 1984; 814-817; 4 omslagen
          - Relatie EEG en Council for Mutual Economical Assistance (COMECON) 1975 - 1979, 814; omslag
          - Bezoeken van handelsraden en handelsakkoorden 1975 - 1983, 815; omslag
          - Handelspolitieke betrekkingen tussen Polen en de EEG 1976 - 1984, 816; omslag
          - Radioverbindingen van ambassades van EEG-landen 1977 - 1980, 817; omslag
            Openbaarheid beperkt tot 01-01-2031
      - Europese Unie (EU), A.6.13.2
        - Onderhandelingen over de toetreding van Polen tot de EU, 1985 - 2004; 818-851; 7 pakken en 27 omslagen
          - Algemeen 1994 - 1995, 818; omslag
          - Algemeen 1995 - 1998, 819; pak
          - Algemeen 1999, 820; pak
          - Algemeen 2000 - 2001, 821; pak
          - Algemeen 2002 - 2004, 822; pak
          - Associatieonderhandelingen van Polen met de EU 1985 - 1988, 823; omslag
          - Toetredingsonderhandelingen op het gebied van vrij verkeer van goederen 1998 - 2000, 824; omslag
          - Toetredingsonderhandelingen op het gebied van vrij verkeer van kapitaal 1998 - 2004, 825; pak
          - Toetredingsonderhandelingen op het gebied van de visserij 1999, 826; omslag
          - Toetredingsonderhandelingen op het gebied van de energie 1999 - 2001, 827; omslag
          - Toetredingsonderhandelingen op het gebied van cultuur en audiovisueel beleid 2000, 828; omslag
          - Toetredingsonderhandelingen op het gebied van het industriebeleid 2000, 829; omslag
          - Toetredingsonderhandelingen op het gebied van het acquis (Commissie Gemerek) 2000 - 2002, 830; omslag
          - Toetredingsonderhandelingen op het gebied van het ondernemingsrecht 2000 - 2002, 831; omslag
          - Toetredingsonderhandelingen op het gebied van vrij verkeer van goederen 2000 - 2002, 832; omslag
          - Toetredingsonderhandelingen op het gebied van de Douane Unie 2000 - 2003, 833; omslag
          - Toetredingsonderhandelingen op het gebied van het milieu 2000 - 2003, 834; omslag
          - Toetredingsonderhandelingen op het gebied van Justitie en Binnenlandse Zaken (JBZ) 2000 - 2003, 835; pak
          - Toetredingsonderhandelingen op het gebied van vrij verkeer van personen 2000 - 2003, 836; omslag
          - Toetredingsonderhandelingen op het gebied van de financiële controle 2001, 837; omslag
          - Toetredingsonderhandelingen op het gebied van de herstructurering van de staalindustrie 2001, 838; omslag
          - Toetredingsonderhandelingen op het gebied van de telecommunicatie en de informatietechnologie 2001, 839; omslag
          - Toetredingsonderhandelingen op het gebied van het gemeenschappelijk buitenlands beleid en veiligheidsbeleid (GBVB) 2001, 840; omslag
          - Toetredingsonderhandelingen op het gebied van het midden- en kleinbedrijf 2001, 841; omslag
          - Toetredingsonderhandelingen op het gebied van de Europese Monetaire Unie (EMU) 2001 - 2002, 842; omslag
          - Toetredingsonderhandelingen op het gebied van de mededinging 2001 - 2002, 843; omslag
          - Toetredingsonderhandelingen op het gebied van het fiscaal beleid 2001 - 2002, 844; omslag
          - Toetredingsonderhandelingen op het gebied van het regionaal beleid en de coördinatie van structurele instrumenten 2001 - 2002, 845; omslag
          - Toetredingsonderhandelingen op het gebied van vrij verkeer van diensten 2001 - 2002, 846; omslag
          - Toetredingsonderhandelingen op het gebied van de landbouw 2001 - 2003, 847; pak
          - Toetredingsonderhandelingen op het gebied van de werkgelegenheid en het sociaal beleid 2001 - 2003, 848; omslag
          - Toetredingsonderhandelingen op het gebied van het transport 2001 - 2003, 849; omslag
          - Toetredingsonderhandelingen op het gebied van vrij verkeer van personen 2001 - 2004, 850; omslag
          - Toetredingsonderhandelingen op het gebied van het financieel en begrotingsregime 2002, 851; omslag
        - Visuminstructies van de EU ter voorbereiding op het Schengenakkoord, 1993 - 1999; 852-855; 2 pakken en 2 omslagen
          - 1993 - 1995, 852; pak
          - 1996, 853; pak
          - 1997 - 1998, 854; omslag
          - 1999, 855; omslag
        - Bevordering van de integratie van Midden-Europese landen in de Europese Unie door middel van het organiseren van een gestructureerde dialoog tussen Midden-Europese landen en de EU, 1995 - 1996; 856; omslag
        - Deelname van Polen in het Coördinatieoverleg van de EU, 1995 - 1998; 857; pak
        - Goedkeuring en publicatie van de 'Nationale Strategie voor Integratie' van Polen in de EU, 1996 - 1997; 858; omslag
        - Vergaderingen van de Europese Raad over het toelatingsproces van Polen tot de EU, 1997; 859; omslag
        - Deelname van Polen aan de informele bijeenkomst van liaison officers uit de EU van 10 februari 1998 te Moskou over de relatie tussen de EU en de Russische Federatie, 1997 - 1998; 860; omslag
        - Deelname van Polen in de Intergouvernementele Conferentie (IGC) van de EU, 1998 - 2004; 861; pak
        - Overleg in het kader van het Europees Veiligheids- en defensiebeleid (EVDB), 1999 - 2013; 862-863; 1 pak en 1 omslag
          - 1999 - 2004, 862; omslag
          - 2008 - 2013, 863; pak
            Openbaarheid beperkt tot 01-01-2064
        - Houding en standpunten met betrekking tot het euroscepticisme in Polen in verband met de voorgenomen toetreding tot de EU, 2000; 864; pak
        - Poolse voorlichtingscampagne over de toetreding van Polen tot de EU, 2000 - 2002; 865; omslag
        - Het voorbereiden van en stand van zaken met betrekking tot twinning-projecten (detachering van deskundigen naar de kandidaat-lidstaten om hen te helpen bij de uitvoering van de communautaire regelgeving), 2000 - 2004; 866; pak
        - Deelname van Polen in het Special Accession Programme for Agriculture and Rural Development (SAPARD), 2001 - 2002; 867; omslag
        - Rapportages van bijeenkomsten van de Mini Dublin Groep Polen inzake de algemene situatie op het gebied van drugs en synthetische drugs in Polen, 2001 - 2002; 868; omslag
        - Deelname van Polen in het Common Financial Framework (CFF), 2002; 869; stuk
        - Deelname en inbreng van Polen aan de EU-Conventie, 2002 - 2003; 870; omslag
        - Ratificatie van het Verdrag van Lissabon, 2002 - 2009; 871-872; 2 pakken
          - Het berichten aan het ministerie over de Lissabonstrategie 2002 - 2008, 871; pak
          - Het berichten aan het ministerie over de Poolse houding ten opzichte van de nieuwe Europese Grondwet en de daarmee verband houdende verdragswijzigingen 2004 - 2009, 872; pak
        - Het ontvangen en opstellen van rapportages over bijeenkomsten van ambassadeurs en Heads of Mission van landen (HoMs) binnen de EU, 2002 - 2012; 873; omslag
        - Het berichten over de Poolse standpuntbepaling ten opzichte van de uitbreiding van de EU, 2002 - 2013; 874; omslag
        - Deelname aan en inbreng van Polen in de Raad Algemene Zaken en Externe Betrekkingen (RAZEB), 2003 - 2006; 875; omslag
        - Overleg in het kader van het vrije verkeer van werknemers binnen de EU, 2004 - 2010; 876; omslag
        - Overleg in het kader van het vrije verkeer van diensten binnen de EU, 2005 - 2008; 877; omslag
        - Briefings aan diverse EU-raden, 2005 - 2011; 878-879; 1 pak en 1 omslag
          - 2005 - 2006, 878; omslag
          - 2007 - 2011, 879; pak
        - Briefings aan de Raad Economische en Financiële Zaken (Ecofin), 2005 - 2012; 880; omslag
        - Binnenlandse politieke situatie en economie van de Russische Federatie (RF) en de relatie tussen de EU en RF, 2006 - 2010; 881; omslag
        - Toetreding van Polen tot het 'Schengengebied' in het kader van de toetreding van nieuwe lidstaten tot de EU, 2007 - 2008; 882; omslag
        - Het implementeren van de Dienstenrichtlijn van het Comité van Europese Integratie, 2008 - 2009; 883; omslag
        - Verslag van het debat in het Europees Parlement van 16 september 2010 en de Poolse kandidatuur voor EU-posten, 2008 - 2010; 884; omslag
        - Overleg over de positie van Polen in de Europese Raad, 2008 - 2012; 885; pak
        - Het meewerken aan de herijking van het Europees nabuurschapsbeleid van de EU, 2010 - 2012; 886; omslag
      - Noord-Atlantische Verdragsorganisatie (NAVO), A.6.13.3
        - Betrokkenheid van Polen bij de Noord-Atlantische Verdragsorganisatie (NAVO), 1976 - 2012; 887-894; 3 pakken en 5 omslagen
          - Algemeen 2001 - 2005, 887; omslag
          - Algemeen 2006 - 2012, 888; pak
          - Poolse reactie op bespreekpunten in de NAVO-vergaderingen 1976 - 1984, 889; omslag
          - Bijeenkomsten van de ambassadeurs van de NAVO te Warschau 1986 - 1992, 890; omslag
            Openbaarheid beperkt tot 01-01-2068
          - Toetreding van Polen tot de NAVO 1995 - 1997, 891; omslag
          - Bijeenkomsten van de ambassadeurs van de NAVO te Warschau 1995 - 1998, 892; omslag
          - Toetreding van Polen tot de NAVO 1995 - 1999, 893; pak
            Openbaarheid beperkt tot 01-01-2075
          - Voorjaarszitting van de NAVO van 27 - 31 mei 1999 te Warschau 1999, 894; pak
      - West-Europese Unie (WEU), A.6.13.4
        - Verslag van het ministerie over het bezoek van de secretaris-generaal van de West-Europese Unie (WEU) aan Warschau, 1991; 895; stuk
        - Correspondentie met het ministerie over de West-Europese Unie (WEU), 1996 - 1999; 896; omslag
      - Raad van Europa (RvE), A.6.13.5
        - Correspondentie met het ministerie over de toelating van Polen tot de Raad van Europa (RvE) en het zoeken van steun voor de Nederlandse kandidatuur voor het lidmaatschap in het budgetcomité van de RvE, 1989 - 1993; 897; omslag
        - Correspondentie met het ministerie inzake de mensenrechtenzaak Ramzy versus Nederland, inzake het conflict tussen minister Giertych van Onderwijs en de Raad van Europa naar aanleiding van het ontslag - op last van minister Giertych - van de directeur van het Poolse Scholingscentrum voor Docenten (CODN), de heer Sielatycki, wegens het promoten van homoseksualiteit en inzake geheime Central Intelligence Agency (CIA)-vluchten en/of kampen in Europa, 2005 - 2012; 898; pak
      - Organisatie voor Economische Samenwerking en Ontwikkeling (OESO), A.6.13.6
        - Bijeenkomsten van de Organisatie voor Economische Samenwerking en Ontwikkeling (OESO), 1988 - 1993; 899; omslag
        - Toetreding van Polen tot de Organisatie voor Economische Samenwerking en Ontwikkeling (OESO), 1996; 900; omslag
      - Verenigde Naties (VN), A.6.13.7
        - Aangelegenheden met betrekking tot de Verenigde Naties (VN) en organisaties van de VN, 1977 - 2005; 901-920; 18 omslagen en 1 stuk
          - Nederlandse kandidatuur voor de Raad van de International Civil Aviation Organization (ICAO) 1975 - 1980, 901; omslag
          - Nederlandse kandidatuur voor de International Law Commission (ILC) 1975 - 1981, 902; omslag
          - Nederlandse kandidatuur voor de Raad van de Inter Governmental Maritime Consultative Organization (IMCO) 1975 - 1984, 903; omslag
          - Diverse aangelegenheden rondom de International Labour Organization (ILO) 1975-1984, 904; omslag
          - Deskundigen-bijeenkomsten van de United Nations Educational, Scientific and Cultural Organization (UNESCO) inzake historische objecten, alsmede Nederlandse kandidatuur voor de Uitvoerende Raad van de UNESCO 1976 - 1984, 905; omslag
          - Nederlandse kandidatuur voor diverse functies binnen organisaties onder de Verenigde Naties 1977 - 1983, 906; omslag
          - Eventuele toetreding van Polen tot het Internationaal Monetair Fonds (IMF) 1977 - 1984, 907; omslag
          - Nederlandse kandidatuur voor de Commissie Rechten van de Mens, alsmede correspondentie over mensenrechten 1977 - 1984, 908; omslag
          - Poolse VN-resolutie 'Life in Peace' 1978 - 1979, 909; omslag
          - Pools bezwaar tegen passage in rede van de minister van Buitenlandse Zaken M. van der Stoel bij de Algemene Vergadering 1981, 910; omslag
          - Nederlandse kandidatuur voor een zetel bij het Internationale Gerechtshof 1984, 911; omslag
          - Deelname aan het Facultatief Protocol Kinderen in Gewapend Conflict in het kader van het Verdrag voor de Rechten van het Kind 1989 - 1996, 912; omslag
          - Missies van het Internationaal Monetair Fonds (IMF) aan Polen 1989 - 1996, 913; omslag
          - Nederlandse kandidatuur voor de uitvoerende raad van de United Nations Educational, Scientific and Cultural Organization (UNESCO) 1991 - 1993, 914; omslag
          - Het kandidaat stellen van oud-minister G.J.M. Braks voor de functie directeur-generaal van de Food and Agriculture Organization (FAO) 1993, 915; omslag
          - Poolse kandidatuur voor diverse organen van de Verenigde Naties (VN) 1993 - 1998, 916; omslag
          - Poolse kandidatuur voor het regionaal kantoor voor Midden- en Oost-Europa van het United Nations Children's Fund (UNICEF) 1995, 917; omslag
          - United Nations Development Programme (UNDP) in Polen 1999 - 2013, 918; omslag
          - Poolse deelname in de United Nations International Police Task Force (UNIPTF) 2002, 919; stuk
          - Poolse standpunt ten aanzien van de hervorming van de Veiligheidsraad 2003 - 2005, 920; omslag
      - Organisatie voor Veiligheid en Samenwerking in Europa (OVSE), A.6.13.8
        - Betrokkenheid van Polen bij de totstandkoming van verdragen en regelgeving van de Organisatie voor Veiligheid en Samenwerking in Europa (OVSE) en andere aangelegenheden inzake de OVSE, 1991 - 2003; 921-924; 4 omslagen
          - Open Skies Verdrag (OSV) 1991 - 1997, 921; omslag
          - Europees Veiligheidsmodel (ECD) 1995 - 1997, 922; omslag
          - Poolse kandidatuur van J. Nowak voor de functie van secretaris-generaal, seminar in Sofia over kleine wapens, Economisch Forum te Praag en andere OSVE-bijeenkomsten 1995 - 2003, 923; omslag
          - Dossierhoudersconferentie voor het voorzitterschap van de Organisatie voor Veiligheid en Samenwerking in Europa (OVSE) op 18 en 19 november 2002 en het voorbereiden van het Nederlands voorzitterschap van de OVSE in 2003 2002 - 2003, 924; omslag
      - Overige organisaties, A.6.13.9
        - Relatie tussen Polen en de Council for Mutual Economical Assistance (COMECON), 1977 - 1984; 925; omslag
        - Activiteiten van het Internationale Rode Kruis in Polen, 1982 - 1983; 926; omslag
        - Het zoeken van steun voor de kandidatuur van H.O.C.R. Ruding voor het presidentschap van de European Bank for Reconstruction and Development (EBRD), 1990; 927; omslag
        - Het deelnemen door Nederland aan de vergaderingen van de Nuclear Suppliers Group (NSG), 1992 - 1993; 928; omslag
        - Het zoeken van steun voor de kandidatuur van Den Haag als vestigingsplaats voor de Organization for the Prohibition of Biological Weapons (OPBW), 1999 - 2001; 929; omslag
          Nota bene: Zie ook inventarisnummer 1039
        - Het voorbereiden en verslag doen van de deelname door Nederland aan de Top van het Oostelijk Partnerschap op 29 en 30 september 2011 in Warschau, 2010 - 2011; 930; pak
        - Correspondentie met het ministerie over de Raadswerkgroep Oost-Europa en Centraal-Azië (COEST), 2012; 931; omslag
    - Protocol, A.6.14
      - Poolse nationale herdenkingen en het bijwonen hiervan door Nederlandse delegaties, 1965 - 2008; 932-933; 2 omslagen
        - 1965 - 1982, 932; omslag
        - 1995 - 2008, 933; omslag
      - Het verstrekken van Nederlandse onderscheidingen aan Nederlanders en Polen, 1975 - 1984; 934; omslag
      - Beleid en voorschriften op het gebied van protocollaire aangelegenheden, 1975 - 2009; 935-936; 1 pak en 1 omslag
        - 1975 - 1984, 935; omslag
        - 1998 - 2009, 936; pak
      - Het aanbieden van felicitaties en dankbetuigingen aan het Koninklijk Huis, 1976 - 1984; 937; omslag
      - Het uitreiken van Poolse onderscheidingen aan Nederlanders, 1976 - 2013; 938-941; 4 omslagen
        - 1976 - 1983, 938; omslag
        - 1985 - 1994, 939; omslag
        - 1995 - 2005, 940; omslag
        - 2011 - 2013, 941; omslag
      - Het verlenen van agrément en het aanbieden van de geloofsbrieven van nieuw te benoemen Nederlandse ambassadeurs, 1977 - 2009; 942-949; 1 pak en 7 omslagen
        Nota bene: Agrément: formele toestemming van de ontvangende staat om als diplomaat werkzaam te zijn
        - Korthals Altes, E.J. 1977, 942; omslag
        - Van der Kun, J.L. 1980, 943; omslag
        - Gosses, S.I.H. 1993 - 1995, 944; omslag
        - Wehry, G.A.M. 1995 - 1998, 945; omslag
        - Visser, J.J. de 1998 - 2001, 946; omslag
        - Craanen, J.E. 2000 - 2006, 947; omslag
        - Krop, M. 2006, 948; pak
        - Kurpershoek, M. 2009, 949; omslag
      - Het verlenen van medewerking aan het bezoek van mevrouw Jablonski, echtgenote van de President van de Staatsraad, aan Nederland, 1978; 950; omslag
      - Incident bij de rede van ambassadeur van de Sowjet-Unie in Polen S. Pilotovitch tijdens de nieuwjaarsreceptie te Wilanów, 1978; 951; omslag
      - Correspondentie met het ministerie over het uitwijzen van diplomaten, 1979 - 1980; 952; omslag
      - Deelname aan het 1 mei defilé en de herdenking van de Poolse bevrijdingsdag op 9 mei, 1983; 953; omslag
      - Het bemiddelen bij de benadering van en briefwisseling met leden van het Koninklijk Huis volgens het protocol, 1985 - 1997; 954; omslag
      - Ceremoniële aspecten bij de aanbieding van geloofsbrieven, 1988 - 1993; 955; omslag
      - Het voorbereiden van het staatsbezoek van koningin Beatrix en prins Claus van 2 - 4 juli 1997 aan Polen, 1992 - 1997; 956-961; 5 pakken en 1 omslag
        - Algemene correspondentie 1992 - 1997, 956; pak
        - Algemene correspondentie 1997, 957; pak
        - Contrapresentatie, gastenlijst, hotelreserveringen, advance party en personele versterking 1997, 958; pak
        - Draaiboek en documentatie over de Beurs van Warschau 1997, 959; pak
        - Persprogramma en documentatie 1997, 960; pak
        - Programmaboekjes en achtergrondinformatie over Polen 1997, 961; pak
      - Correspondentie met het ministerie over het overlijden en het bijwonen van de begrafenis van generaal Maczek, 1994; 962; omslag
      - Het mede beoordelen en bevorderen van decoratievoorstellen voor Koninginnedag ten gunste van Nederlanders en buitenlanders woonachtig en werkzaam in Polen, 1995 - 2001; 963-964; 2 omslagen
        - 1995 - 2001, 963; omslag
        - 2000 - 2001, 964; omslag
      - Het organiseren en bijwonen van herdenkingsplechtigheden en het uitnodigen van Poolse delegaties in verband met Nederlandse nationale herdenkingen, 1995 - 2007; 965-966; 2 omslagen
        - 1995 - 1999, 965; omslag
        - 1998 - 2007, 966; omslag
      - Het informeren van het ministerie inzake de Poolse onderscheiding 'Orde van Verdienste' en het ontvangen van het ministerie van de lijst met gebruikte afkortingen van Nederlandse en buitenlandse onderscheidingen, 1997 - 1998; 967; omslag
      - Poolse procedure met betrekking tot het uitreiken van een onderscheiding aan een Poolse staatsburger, 2000; 968; omslag
      - Het meewerken aan de uitreiking van Nederlandse onderscheidingen aan Poolse burgers, 2000 - 2012; 969-971; 1 pak en 2 omslagen
        - 2000 - 2004, 969; pak
        - 2006 - 2012, 970; omslag
        - 2007 - 2012, 971; omslag
      - Het voorbereiden van het staatsbezoek van president Kwasniewski aan Nederland op 30 en 31 oktober 2004, 2001 - 2004; 972; omslag
      - Het behandelen van agrémentaanvragen voor de benoeming van Poolse ambassadeurs in Nederland, 2002 - 2012; 973; omslag
      - Het voorbereiden van de bijwoning van koningin Beatrix en minister-president J.P. Balkenende van de herdenking van de bevrijding van het voormalig concentratiekamp Auschwitz-Birkenau op 27 januari 2005, 2004 - 2005; 974; pak
      - Het voorbereiden van het bezoek van prins Willem Alexander en prinses Maxima aan Polen op 25 - 26 april 2005 in verband met de opening op 26 april van de tentoonstelling over de vervolging van Joden in Nederland in het vernieuwde Nederlandse paviljoen in Auschwitz in Polen, 975; pak
      - Correspondentie met het ministerie over de staatsbegrafenis van oud-minister van Buitenlandse Zaken B. Geremek, 2008; 976; omslag
      - Het uitwisselen van felicitaties, condoleances en dankbetuigingen met Polen, 2008 - 2012; 977; omslag
      - Het mede organiseren van activiteiten in het kader van rouwplechtigheden en herdenkingen naar aanleiding van de vliegramp bij Smolensk waarbij alle inzittenden, onder andere president L.A. Kaczynski en zijn vrouw, zijn omgekomen, 2010; 978; pak
      - Het verwelkomen bij aankomst en afscheid nemen bij het vertrek van diverse buitenlandse ambassadeurs in Polen, 2010 - 2012; 979; omslag
    - Regionaal, A.6.15
      - Regionale samenwerking in Midden- en Oost-Europa (Visegrad Top), 1991 - 1994; 980; omslag
      - Bijeenkomst op 6 en 7 oktober 1995 te Warschau van het Centraal-Europees Initiatief (CEI), 981; omslag
      - Weimar Driehoeksoverleg tussen Polen, Duitsland en Frankrijk, 1999 - 2012; 982-983; 2 omslagen